# 应收账款因为设置抵押可以不计提坏账吗

提问人：wangmei26 时间：2020-08-25 13:33:05
陈老师：
应收账款或其他应收款，因为与客户约定，设置了足够的抵押，如果款项收不回来，就处置抵押物抵债，请问企业可以因为款项有足够的抵押就不计提坏账吗？

回答人：chenyiwei
1 、要考虑该抵押是客户提供的，还是本企业自行投保信用保险的，或者本企业的关联方提供的担保。如果是后两者，则不能因此少提或不提坏账准备。
2 、对于债务人提供担保的应收账款，应单独对其进行减值测试和计提减值准备，除了关注债务人自身信用状况以外，还应关注担保物价值和担保的有效性（可执行性）。所涉及的法律问题建议咨询律师意见。